臺灣桃園地方法院民事簡易判決
111年度壢簡字第975號
原      告  桃園市楊梅區公所

法定代理人  邱世源  
訴訟代理人  李典穎律師
被      告  唐其芸  

訴訟代理人  吳正偉  
            邱創億  
被      告  金台通運企業有限公司

法定代理人  莊家卉  
訴訟代理人  盧森嬌  
被      告  葉文昌  

上列當事人間請求侵權行為損害賠償(交通)事件，本院於民國11
1年11月14日言詞辯論終結，判決如下：
    主    文
一、被告金台通運企業有限公司應給付原告新臺幣（下同）899,
    231元，及其中797,805元自民國111年4月28日起、其中101,
    426元自111年10月22日起，均至清償日止，按週年利率5%計
    算之利息。
二、原告其餘之訴駁回。
三、訴訟費用由被告金台通運企業有限公司負擔。
四、本判決原告勝訴部分得假執行。
    事實及理由
壹、程序事項
一、按民事訴訟法第255條第1項但書第1款、第2項規定：「訴狀
    送達後，原告不得將原訴變更或追加他訴。但被告同意者不
    在此限；被告於訴之變更或追加無異議，而為本案之言詞辯
    論者，視為同意變更或追加。」
二、經查，本件原告起訴時訴之聲明為：「（一）被告應連帶給
    付原告797,805元，及自起訴狀繕本送達翌日起至清償日止
    ，按週年利率5%計算之利息。（二）願供擔保請准宣告假執
    行。」嗣原告陸續變更、追加訴之聲明，其最後訴之聲明為
    ：「（一）被告葉文昌、唐其芸應連帶給付原告899,231元
    ，及其中797,805元自起訴狀繕本送達翌日起至清償日止、
    其中101,426元自民事追加聲明狀繕本送達翌日起，均至清
    償日止，按週年利率5%計算之利息。（二）被告葉文昌、金
    台通運企業有限公司（下稱金台公司）應連帶給付原告899,
    231元，及其中797,805元自起訴狀繕本送達翌日起至清償日
    止、其中101,426元自民事追加聲明狀繕本送達翌日起，均
    至清償日止，按週年利率5%計算之利息。（三）被告金台公
    司應給付原告899,231元，及其中797,805元自起訴狀繕本送
    達翌日起至清償日止、其中101,426元自民事追加聲明狀繕
    本送達翌日起，均至清償日止，按週年利率5%計算之利息。
    （四）上開各項給付，如任一被告為給付，其餘被告於已給
    付範圍內免給付義務。」（見本院卷第122頁）被告均不爭
    執而為言詞辯論，依上揭規定視為同意變更追加，是原告之
    追加合於上揭規定，自應准許。
貳、實體事項
一、原告主張
（一）被告金台公司於109年間，承攬原告之楊梅區免費公車營
      運服務，約定如因被告金台公司派遣駕駛人員行車事故致
      原告所有之車輛受損時，應由被告金台公司負擔（下稱系
      爭契約）。
（二）嗣於109年3月7日15時14分許，被告葉文昌受僱於被告金
      台公司，駕駛原告所有之車號000-00號營業大客車（下稱
      系爭車輛），因過失與被告唐其芸駕駛之車號000-0000號
      自用小客車（下稱肇事車輛），在桃園市楊梅區中山南路
      800巷與產業道路之交岔路口發生車禍事故，致系爭車輛
      受損，必要修復費用共899,231元。被告葉文昌、唐其芸
      應依侵權行為之規定連帶負損害賠償責任。被告金台公司
      為被告葉文昌之僱用人，應與被告葉文昌連帶負損害賠償
      責任，並應按系爭契約之約定，負擔損害賠償責任。
（三）又如認原告對被告唐其芸之侵權行為損害賠償請求權已罹
      於時效，則被告唐其芸仍應按不當得利之規定，返還「無
      須給付系爭車輛維修費」之利益。被告就上開給付間，並
      成立不真正連帶關係，爰依民法侵權行為、不當得利及系
      爭契約之法律關係提起本件訴訟等語。並聲明：如上開變
      更後訴之聲明。
二、被告答辯
（一）被告唐其芸答辯
　　　原告請求已罹於時效，原告僅提出估價單，無收據或發票
      可證明確切維修費用等語。並聲明：原告之訴駁回。
（二）被告金台公司答辯
　　　其願意負擔30%的賠償等語。並聲明：原告之訴駁回。
（三）被告葉文昌答辯
　　　肇事車輛從連絡道衝出來，其看不到對方，且肇事車輛沒
      有禮讓右方車先行，其沒有時間反應等語。並聲明：原告
      之訴駁回。
三、被告金台公司於109年間，承攬楊梅區免費公車營運服務，
    並與原告簽訂系爭契約，被告葉文昌受僱於被告金台公司，
    於109年3月7日15時14分許，駕駛系爭車輛與被告唐其芸駕
    駛之肇事車輛，在桃園市楊梅區中山南路800巷與產業道路
    交岔路口發生車禍事故等事實，業據原告提出系爭契約及系
    爭車輛之行車執照為證（見本院卷第10至37、39頁）。並經
    本院調取桃園市政府警察局楊梅分局交通事故調查卷宗，核
    閱現場圖、調查事故報告表、交通事故照片及當事人談話紀
    錄表等資料附卷可佐（見本院卷第45至48頁）。且為被告所
    不爭執，堪信為真實。
四、原告復主張被告應賠償原告899,231元，為被告所否認，並
    以前詞置辯，是本件爭點厥為：（一）原告對被告唐其芸之
    侵權行為損害賠償請求權是否已罹於時效？（二）原告得否
    依不當得利之規定請求被告唐其芸返還所受利益？（三）被
    告葉文昌及金台公司是否應負侵權行為之損害賠償責任？（
    四）被告金台公司是否應按系爭契約負損害賠償責任？
（一）原告對被告唐其芸之侵權行為損害賠償請求權是否已罹於
      時效？
　　⒈按民法第197條第1項規定：「因侵權行為所生之損害賠償
      請求權，自請求權人知有損害及賠償義務人時起，2年間
      不行使而消滅，自有侵權行為時起，逾10年者亦同。」
　　⒉本件事故發生於000年0月0日，事故發生時被告金台公司係
      按系爭契約承攬原告之楊梅區免費公車營運服務，已如前
      述，是堪認於事故發生時，被告金台公司應為原告之使用
      人。被告金台公司既為原告之使用人，而被告葉文昌則受
      僱於被告金台公司駕駛系爭車輛並與被告唐其芸駕駛之肇
      事車輛發生事故，則應認於本件事故發生時，原告已經由
      使用人而知悉有損害發生及賠償義務人為被告唐其芸。然
      原告迄至111年3月30日始提起本件訴訟，有起訴狀上收文
      章在卷可參（見本院卷第3頁），已罹於2年之消滅時效，
      是原告請求被告唐其芸負侵權行為之損害賠償責任，即無
      理由。
　　⒊原告雖主張其係於109年10月13日始知悉發生本件事故等語
      。然被告金台公司既為原告之使用人，縱原告受被告金台
      公司通知在後，亦不得以此對抗被告唐其芸，是原告此部
      分主張，並不可採。
（二）原告得否依不當得利之規定請求被告唐其芸返還所受利益
      ？
　　⒈按民法第197條第2項規定：「損害賠償之義務人，因侵權
      行為受利益，致被害人受損害者，於前項時效完成後，仍
      應依關於不當得利之規定，返還其所受之利益於被害人。
      」次按因時效而免負義務，雖得認為受利益，但法律規定
      時效制度，其目的即在使受益人取得其利益，故除另有不
      當得利請求權與之競合之情形外，不能謂無法律上之原因
      而受利益（最高法院51年度台上字第2881號判決意旨參照
      ）。
　　⒉本件原告對被告唐其芸在本件車禍事故中，僅有侵權行為
      之損害賠償請求權存在，而無不當得利之請求權與之競合
      。是依上開說明，原告自不得主張被告唐其芸因時效消滅
      而受有不當得利，原告主張顯然誤會法律規定，並不可採
      。
（三）被告葉文昌及金台公司是否應負侵權行為之損害賠償責任
      ？
    ⒈按民法第191條之2規定：「汽車、機車或其他非依軌道行
      駛之動力車輛，在使用中加損害於他人者，駕駛人應賠償
      因此所生之損害。但於防止損害之發生，已盡相當之注意
      者，不在此限。」
    ⒉查系爭車輛於事故前沿中山南路800巷往泰圳路方向行駛。
      至中山南路800巷與產業道路之巷口時，肇事車輛沿產業
      道路往中山南路800巷方向，亦行駛至事故路口，於1秒內
      肇事車輛之前車頭即碰撞系爭車輛之左前側車身，有事故
      現場監視器影像、截圖及勘驗筆錄在卷可參（見本院卷第
      94頁第2至17行、95、96頁）。本件事故發生距離肇事車
      輛行駛進入事故路口，僅經過不及1秒，應認被告葉文昌
      並無足夠反應時間為何等安全措施，以避免本件事故發生
      ，是難認被告葉文昌就本件事故有過失存在。
    ⒊被告葉文昌就本件事故既無過失而無須負損害賠償責任，
      被告金台公司自亦無需負損害賠償責任，原告此部分請求
      ，應屬無據。
（四）被告金台公司是否應按系爭契約負損害賠償責任？
　　⒈按系爭契約附件營運服務計畫說明書約定：「車輛在營運
      途中，如發生事故造成傷亡或財物損失時，所需一切之醫
      藥、醫療輔助費用及賠償均由廠商（即被告金台公司）負
      責。」
　　⒉原告因本件事故受有系爭車輛修復費用899,231元之損害，
      有車損照片、修復照片及估價單在卷可參（見本院卷第10
      1至115頁）。是原告依系爭契約請求被告金台公司給付原
      告899,231元，應屬可採。
五、遲延利息
（一）按民法第233條第1項規定：「遲延之債務，以支付金錢為
      標的者，債權人得請求依法定利率計算之遲延利息。」同
      法第203條規定：「應付利息之債務，其利率未經約定，
      亦無法律可據者，週年利率為百分之5。」同法第229條第
      2項規定：「給付無確定期限者，債務人於債權人得請求
      時，經其催告而未為給付，自受催告時起，負遲延責任。
      其經債權人起訴而送達訴狀，或依督促程序送達支付命令
      ，或為其他相類之行為者，與催告有同一之效力。」
（二）查本件損害賠償債務，其給付並無確定期限，而本件起訴
      狀繕本係於111年4月27日送達被告金台公司、民事追加聲
      明狀繕本係於110年10月21日送達被告金台公司，有送達
      證書及回執在卷可查（見本院卷第62、130頁），是被告
      金台公司就其中797,805元應自111年4月28日起、就其中1
      01,426元應自111年10月22日起負遲延責任。
六、綜上所述，原告依系爭契約之法律關係，請求被告金台公司
    給付899,231元，及其中797,805元自111年4月28日起、其中
    101,426元自111年10月22日起，均至清償日止，按週年利率
    5%計算之利息，為有理由，應予准許。逾此部分之請求則屬
    無據，應予駁回。
七、本件原告勝訴部分係就民事訴訟法第427條訴訟適用簡易程
    序所為被告敗訴之判決，爰依同法第389條第1項第3款之規
    定，職權宣告假執行。
八、本件事證已臻明確，兩造其餘主張陳述及所提之證據，經審
    酌均與本院前揭判斷無影響，毋庸一一論述，附此敘明。
九、訴訟費用負擔之依據：民事訴訟法第79條。
中　　華　　民　　國　　111 　年　　12　　月　　9 　　日
                    中壢簡易庭  法  官  周仕弘
以上為正本係照原本作成。
如不服本判決，應於送達後20日內，向本院提出上訴狀並表明上
訴理由，如於本判決宣示後送達前提起上訴者，應於判決送達後
20日內補提上訴理由書（須附繕本）。
中　　華　　民　　國　　111 　年　　12　　月　　9 　　日
                                書記官  巫嘉芸